---
title: "Tosha's data"
author: "G. Moroz"
output: 
  html_document:
    df_print: paged
editor_options: 
  chunk_output_type: console
---

```{r setup, include=FALSE}
knitr::opts_chunk$set(echo = FALSE, message = FALSE, warnings = FALSE, fig.width = 12, fig.height = 7)
library(tidyverse)
```

У нас есть Тошина разметка, что мы можем сказать интересного на ее основании? Там есть следующие названия столбцов:

```{r}
df <- read.csv("Tosha_annotation.csv", na.strings = "")
colnames(df)
```

Я хочу найти аутлайеров как среди точек, так и среди наблюдаемых значений. Построю MCA:

```{r}
MCA <- MASS::mca(df[,-c(1, 22, 23)])
df <- cbind(df, MCA$rs)
variables <- as_data_frame(MCA$cs)
variables$var_names <- rownames(MCA$cs)
```

Вот точки: <br>


##  {.tabset .tabset-fade .tabset-pills}
### H1.FingerSelection
```{r}
df %>% 
  ggplot(aes(`1`, `2`, color = H1.FingerSelection))+
  geom_point()+
  stat_ellipse()+
  theme_bw()
```

### H1.Aperture
```{r}
df %>% 
  ggplot(aes(`1`, `2`, color = H1.Aperture))+
  geom_point()+
  stat_ellipse()+
  theme_bw()
```

### H1.Curve
```{r}
df %>% 
  ggplot(aes(`1`, `2`, color = H1.Curve))+
  geom_point()+
  stat_ellipse()+
  theme_bw()
```

### H1.Bent
```{r}
df %>% 
  ggplot(aes(`1`, `2`, color = H1.Bent))+
  geom_point()+
  stat_ellipse()+
  theme_bw()
```

### H1.Facing
```{r}
df %>% 
  ggplot(aes(`1`, `2`, color = H1.Facing))+
  geom_point()+
  stat_ellipse()+
  theme_bw()
```

### H1.Focus
```{r}
df %>% 
  ggplot(aes(`1`, `2`, color = H1.Focus))+
  geom_point()+
  stat_ellipse()+
  theme_bw()
```

### H1.Width
```{r}
df %>% 
  ggplot(aes(`1`, `2`, color = H1.Width))+
  geom_point()+
  stat_ellipse()+
  theme_bw()
```

### Dynamic.Orientation
```{r}
df %>% 
  ggplot(aes(`1`, `2`, color = Dynamic.Orientation))+
  geom_point()+
  stat_ellipse()+
  theme_bw()
```

### Location
```{r}
df %>% 
  ggplot(aes(`1`, `2`, color = Location))+
  geom_point()+
  stat_ellipse()+
  theme_bw()
```

### Plane
```{r}
df %>% 
  ggplot(aes(`1`, `2`, color = Plane))+
  geom_point()+
  stat_ellipse()+
  theme_bw()
```

### Settings
```{r}
df %>% 
  ggplot(aes(`1`, `2`, color = Settings))+
  geom_point()+
  stat_ellipse()+
  theme_bw()
```

### Path
```{r}
df %>% 
  ggplot(aes(`1`, `2`, color = Path))+
  geom_point()+
  stat_ellipse()+
  theme_bw()
```

### H2.FingerSelection
```{r}
df %>% 
  ggplot(aes(`1`, `2`, color = H2.FingerSelection))+
  geom_point()+
  stat_ellipse()+
  theme_bw()
```

### H2.Aperture
```{r}
df %>% 
  ggplot(aes(`1`, `2`, color = H2.Aperture))+
  geom_point()+
  stat_ellipse()+
  theme_bw()
```

### H2.Curve
```{r}
df %>% 
  ggplot(aes(`1`, `2`, color = H2.Curve))+
  geom_point()+
  stat_ellipse()+
  theme_bw()
```

### H2.Bent
```{r}
df %>% 
  ggplot(aes(`1`, `2`, color = H2.Bent))+
  geom_point()+
  stat_ellipse()+
  theme_bw()
```

### H2.Width
```{r}
df %>% 
  ggplot(aes(`1`, `2`, color = H2.Width))+
  geom_point()+
  stat_ellipse()+
  theme_bw()
```

### H2.Facing
```{r}
df %>% 
  ggplot(aes(`1`, `2`, color = H2.Facing))+
  geom_point()+
  stat_ellipse()+
  theme_bw()
```

### H2.Focus
```{r}
df %>% 
  ggplot(aes(`1`, `2`, color = H2.Focus))+
  geom_point()+
  stat_ellipse()+
  theme_bw()
```

### Manner
```{r}
df %>% 
  ggplot(aes(`1`, `2`, color = Manner))+
  geom_point()+
  stat_ellipse()+
  theme_bw()
```

Что это за аутлайеры справа? <br>

```{r}
df %>% 
  filter(`1` < -0.0007) %>% 
  arrange(desc(`1`)) %>% 
  select(labeled_url, `1`, `2`) %>% 
  DT::datatable(escape = FALSE, options = list(pageLength = 50, dom = 'ftip'))
```

Что это за глаголы снизу? <br>

```{r}
df %>% 
  filter(`2` < -0.0025) %>% 
  arrange(desc(`2`)) %>% 
  select(labeled_url, `1`,`2`) %>% 
  DT::datatable(escape = FALSE, options = list(pageLength = 50, dom = 'ftip'))
```

Вот переменные: <br>

```{r}
variables %>% 
  ggplot(aes(`1`, `2`, label = var_names))+
  geom_text()+
  theme_bw()
```

Чего-то слева торчат переменные, относящиеся к правой руке. Интересно. Может быть это какие-то двуручные? Тогда чего их так мало... Надо будет разобраться.

А вот все вместе: <br>

```{r}
df %>% 
  ggplot(aes(`1`, `2`))+
  geom_text(data = variables, aes(`1`, `2`, label = var_names))+
  geom_point(color = "red")+
  theme_bw()
```


```{r}
df %>% 
  select(labeled_url, `1`,`2`) %>% 
  DT::datatable(escape = FALSE, options = list(pageLength = 10, dom = 'ftip'))
```

